FRANCINE MENEZES DE ANSELMO

Brasileira, 29 anos, Solteira

Endereço: Rua Flores da Cunha, nº557

Bairro: Centro - Tramandai - RS

Telefone: (51) 991771267 E-mail: francine.menezes.adm@gmail.com

Carteira de Habilitação:04055924609 – Categoria B profissional.



OBJETIVO

Adquirir experiência e conhecimento através da vaga oferecida pela empresa, evoluindo como profissional e como pessoa.

Sou uma profissional de iniciativa, possuo facilidade de aprendizado, habilidade para planejar, organizar e conduzir novas metas, bem como facilidade de trabalhar em grupo.

FORMAÇÃO

- 1º Grau Completo em dez/2003 IEESJ São Jerônimo/ RS.
- 2º Grau Completo concluído em dez/2006-Instituto Estadual de Educação São Jerônimo/ RS.
- Técnico em Gestão de Recursos Humanos concluído em dez/2007-Colégio
 Cenecista Carlos Maximiliano São Jerônimo/ RS.
- Superior em Administração de Empresas concluído em dez/2013 UCB –
 Charqueadas/ RS.
- Pós-Graduação em Gestão Pública, Cursando UFGRS Porto Alegre/RS.

EXPERIÊNCIA PROFISSIONAL

2017- ATUAL - Idelbras -Administradora de Empresas.

Responsável pela área comercial da área de licitação, compras, controle de estoque, controle das cobranças, Recrutamento e seleção de colaboradores, elaboração de programa de incentivos aos colaboradores, participação em pregões eletrônicos e presenciais, pesquisa e satisfação dos clientes internos e externos e emissões de relatórios gerenciais.

2014~ 2017 - Inova Service – Serviços de Portaria, Zeladoria, Limpeza e Segurança.

Cargo: Administradora - Elaboração de planilhas de custos para licitações em pregões eletrônicos, presenciais, tomada de preços, concorrências públicas, controle financeiro salarial, controle de ponto, controle de EPIS, visitas técnicas, fluxo de caixa, controle de compras e estoque de mercadorias.

2017 – Agafarma (Vivamed) – Atendimento de clientes, controle de estoque, compras de medicamentos.

Cargo: Balconista-Gerente - Realizar o planejamento das atividades de atendimento aos clientes, gerenciar recursos materiais e financeiros, decidir sobre as estratégias de marketing diferentes para serem usados, eventos a serem realizados e promoções para serem feitas a fim de atrair mais clientes e aumentar o lucro da loja e todas as atividades pertinentes ao setor.

2009~2015: Madeireira Coruja – Venda Geral de Materiais de construção. Cargo: Vendedora - Atendimento aos clientes, vendas de materiais para construção civil, controle de quantitativo de estoque das mercadorias, fluxo de caixa, inventários, compras direto com os fornecedores de materiais e controle fiscal.

2008~2009: Farmácia Saúde.

Cargo: Balconista - Atendimento direto com clientes, vendas de medicamentos, pagamentos de títulos e encaminhamentos de devedores a protesto, inventários e contabilidade de fluxo de caixa.

QUALIFICAÇÕES E ATIVIDADES COMPLEMENTARES

- WORD Sede dos Aposentados São Jerônimo/ RS.
- EXCEL Sede dos Aposentados São Jerônimo/ RS.
- INTERNET Sede dos Aposentados São Jerônimo/ RS.
- Contabilidade Empresarial IEESJ São Jerônimo/ RS.

REFERÊNCIAS

Adriana Silveira – Empresária e Diretora da Inova service.

Fone: (51) 99548 4373 E-mail: innovasservice@gmail.com

Iracema Beatris – Empresária e Diretora da Idelbras

Fone: (51) 986208228 E-mail: beatrisrosa38@gmail.com

Leirson - Empresário da Rede de Agafarma Vivamed .

Fone: (51)984282418